臺灣高雄地方法院刑事判決　　　　　　　99年度易字第1855號
公　訴　人　臺灣高雄地方法院檢察署檢察官
被　　　告　羅廷吉
選任辯護人　洪士宏律師
　　　　　　林易玫律師
被　　　告　陳國昭
選任辯護人　楊靖儀律師
　　　　　　陳正男律師
　　　　　　朱淑娟律師
被　　　告　馬蔡素芬
　　　　　　陳春月
上二人共同
選任辯護人　張賜龍律師
　　　　　　陳靜娟律師
被　　　告　楊駿
　　　　　　　　　　高雄市前鎮區○○○路97之1號5樓
選任辯護人　吳剛魁律師
上列被告因詐欺等案件，經檢察官提起公訴（98年度偵字第
28828 號），本院以簡式審判程序審理，判決如下：
    主  文
羅廷吉共同犯如附表所示之詐欺取財罪，共拾柒罪，各處如附表
所示之刑。應執行有期徒刑捌月，如易科罰金，以新臺幣壹仟元
折算壹日。緩刑貳年，並應向公庫支付新臺幣拾萬元。
陳國昭共同犯如附表所示之詐欺取財罪，共拾柒罪，各處如附表
所示之刑。應執行有期徒刑壹年，如易科罰金，以新臺幣壹仟元
折算壹日。緩刑年，並應向公庫支付新臺幣貳拾萬元。
馬蔡素芬共同犯如附表所示之詐欺取財罪，共拾柒罪，各處如附
表所示之刑。應執行有期徒刑壹年，如易科罰金，以新臺幣壹仟
元折算壹日。緩刑年，並應向公庫支付新臺幣貳拾萬元。
陳春月共同犯如附表所示之詐欺取財罪，共拾柒罪，各處如附表
所示之刑。應執行有期徒刑捌月，如易科罰金，以新臺幣壹仟元
折算壹日。緩刑貳年，並應向公庫支付新臺幣拾萬元。
楊駿共同犯如附表所示之詐欺取財罪，共拾柒罪，各處如附表所
示之刑。應執行有期徒刑捌月，如易科罰金，以新臺幣壹仟元折
算壹日。
    事實及理由
一、本件被告羅廷吉、陳國昭、馬蔡素芬、陳春月、楊駿所犯之
    刑法第339 條第1 項詐欺取財罪、第216 條、第215 條行使
    業務上登載不實文書罪，為死刑、無期徒刑、最輕本刑為3
    年以上有期徒刑以外之罪，其等於本院審理中，先就被訴事
    實均為有罪之陳述，經本院告知簡式審判程序之旨，並聽取
    當事人之意見後，依刑事訴訟法第273 條之1 第1 項之規定
    ，裁定本件進行簡式審判程序。又本件犯罪事實及證據部分
    ，除犯罪事實欄一末2 行「1 萬5,589 元」更正為「1 萬
    5,574 元」，及證據部分補充「被告羅廷吉、陳國昭、馬蔡
    素芬、陳春月、楊駿於本院審理時之自白」外，餘均引用檢
    察官起訴書之記載（如附件）。
二、核被告羅廷吉、陳國昭、馬蔡素芬、陳春月、楊駿所為，均
    係犯刑法第216 條、第215 條之行使業務上登載不實文書罪
    （「處方箋」、「中央健康保險局特約醫事服務機構門診醫
    療費用申請總表」），及刑法第339 條第1 項之詐欺取財罪
    。被告5 人於上開業務文書上為不實登載後進而行使，其登
    載不實之低度行為應為行使之高度行為所吸收，不另論罪。
    又被告5 人以行使業務上登載不實文書方式，向中央健保局
    詐取健康保險給付，係一行為觸犯數罪名，均為想像競合犯
    ，應依刑法第55條之規定，從一重之詐欺取財罪處斷。被告
    5 人所犯如附表編號1 至17所示共17次詐欺犯行，均係被告
    5 人按月於次月，向健保局1 次申報該月之健保費用，其等
    每次申報之行為，顯係犯意各別、行為互殊，應分論併罰。
    被告5 人間就前揭犯行，有犯意聯絡及行為分擔，均應論以
    共同正犯。另被告羅廷吉係14年7 月1 日出生，於本件行為
    時已滿80歲，有其個人基本資料查詢結果為憑，雖依刑法第
    18 條 第3 項規定得減輕其刑，然本院於審酌被告羅廷吉所
    犯如附表編號2 、10、17所示各罪時，業已量處有期徒刑之
    最低刑度，而被告羅廷吉所犯如附表編號1 、2 、3 所示各
    罪復經減刑（如後述），為免宣告刑過低難達警惕功能，就
    被告羅廷吉所犯如附表所示各罪爰不再予減輕其刑，併此敘
    明。
三、爰審酌全民健康保險係屬於重要之社會福利制度，影響國家
    、人民之健康福祉甚鉅，而國家及被保險人為此項制度支出
    極龐大之費用，被告5 人均身為提供醫療服務之人，為圖謀
    小利，竟以不實登載之上開業務文書向中央健康保險局詐領
    健保費用，不惟損耗有限之健保資源，亦影響該局對於醫務
    管理之正確性，所為實不足取，惟念及被告5 人於本院審理
    時均坦承犯行，且深具悔意，犯後態度尚可，並考量其等所
    詐得之金額非鉅，犯罪情節尚屬輕微，兼衡被告羅廷吉本件
    行為時已滿80歲，被告楊駿現已滿80歲等一切情狀，分別量
    處如附表各所示之刑及諭知易科罰金折算標準。又被告5 人
    所犯如附表編號1 至3 所示之3 次犯行，犯罪時點均在96年
    4 月24日以前，且合於中華民國九十六年罪犯減刑條例所定
    之減刑條件，爰依該條例減各該罪宣告刑二分之一，並諭知
    易科罰金之折算標準。另按犯罪行為終了前，其間法律縱有
    變更，然其行為既實施至新法施行以後，即與犯罪後法律有
    變更之情形不同，不生新舊法比較適用之問題（最高法院95
    年度臺上字第2250號判決意旨參照），犯罪行為跨越至中華
    民國九十六年罪犯減刑條例實施之基準日後，亦應同此解釋
    。本件附表編號4 所示虛偽就診時間為96年4 月間部分犯行
    ，因被告5 人係於96年5 月4 日始向健保局申報附表編號4
    所示各該醫療費用，有本院電話紀錄及門診受理維護作業資
    料可憑（本院易字卷第172 、173 頁），是附表編號4 所示
    該次詐欺行為已跨越減刑基準日即96年4 月24日以後，自無
    減刑條例之適用。復審酌被告5 人所犯之各罪均係罪質相同
    之詐欺罪，並就刑法關於本罪罪章之刑罰規範目的、輕重罪
    間體系之平衡、本件整體犯罪非難評價、各行為侵害財產法
    益之同一性、數罪對法益侵害之加重效應、罪數所反映被告
    之人格特性與犯罪傾向、社會對本罪行為處罰之期待，以及
    實現刑罰公平性等情，分別定被告5 人之應執行之刑如主文
    所示，並各諭知易科罰金折算標準。末查，被告羅廷吉、陳
    國昭、馬蔡素芬、陳春月均未曾受有期徒刑以上刑之宣告，
    有其等臺灣高等法院被告前案紀錄表在卷可稽，茲念其等僅
    因一時失慮以致誤觸刑章，事後均已坦承全部犯行、頗見悔
    意，諒其等經此偵、審程序並科刑判決後，理應知警惕而無
    再犯之虞；而刑罰固屬國家對於犯罪之人，以剝奪法益之手
    段，所加之制裁，惟其積極目的，則在預防犯人之再犯，故
    對於初犯，惡性未深者，若因偶然觸法，即置諸刑獄自非刑
    罰之目的，本院認被告羅廷吉、陳國昭、馬蔡素芬、陳春月
    所宣告之刑以暫不執行為適當，爰依刑法第74條第1 項第1
    款之規定，分別諭知如主文所示之緩刑期間，並為促使被告
    羅廷吉、陳國昭、馬蔡素芬、陳春月知曉尊重法治之觀念，
    本院認除緩刑宣告外，另有賦予被告羅廷吉、陳國昭、馬蔡
    素芬、陳春月一定負擔之必要，爰分別命被告羅廷吉、陳國
    昭、馬蔡素芬、陳春月應向公庫支付如主文所示金額，以示
    警惕、衡平。至被告楊駿前曾於94年間因與本件相同案由之
    詐欺案件，經檢察官為緩起訴處分，有臺灣高等法院被告前
    案紀錄表、臺灣高雄地方法院檢察署檢察官97年度偵字第
    22240 號緩起訴處分書（本院易字卷第88-90 頁）在卷可憑
    ，本次仍為類似犯行，自不宜宣告緩刑，併此敘明。
據上論斷，應依刑事訴訟法第273 條之1 第1 項、第299 條第1
項前段、第310 條之2 、第454 條第2 項，刑法第339 條第1 項
、第216 條、第215 條、第28條、第55條、第41條第1 項前段、
第51條第5 款、第74條第1 項第1 款、第2 項第4 款，刑法施行
法第1 條之1 ，中華民國九十六年罪犯減刑條例第2 條第1 項第
3 款、第7 條、第11條，判決如主文。
本案經檢察官陳登燦到庭執行職務。
中    華    民    國   100    年    1     月    20    日
            刑事第十六庭  審判長法  官  曾逸誠
                                法  官  林柏壽
                                法  官  姚水文
以上正本證明與原本無異。
如不服本判決應於收受送達後10日內向本院提出上訴書狀，並應
敘述具體理由；如未敘述上訴理由者，應於上訴期間屆滿後20日
內向本院補提理由書（均須按他造當事人之人數附繕本）「切勿
逕送上級法院」。
中    華    民    國   100    年    1     月    21    日
                                書記官  蔡靜雯
附表：
┌─┬──┬────┬────────┬────┬──────┬──────────┐
│編│年度│被保險人│  虛偽就診時間  │處置醫師│虛報醫療費用│虛報藥費及藥事服務費│
│號│月份│        │                │        │（康林）    │（協和）            │
├─┼──┼────┼────────┼────┼──────┼──────────┤
│1 │96年│林素美  │96年1月24日     │羅廷吉  │270         │228                 │
│  │1 月│        │下午4時55分     │        │            │                    │
│  │    │        ├────────┼────┼──────┼──────────┤
│  │    │        │96年1月27日     │羅廷吉  │270         │120                 │
│  │    │        │下午4時59分     │        │            │                    │
│  │    ├────┼────────┼────┼──────┼──────────┤
│  │    │吳柏青  │96年1月24日     │羅廷吉  │270         │120                 │
│  │    │        │下午4時54分     │        │            │                    │
│  │    │        ├────────┼────┼──────┼──────────┤
│  │    │        │96年1月27日     │羅廷吉  │270         │143                 │
│  │    │        │下午4時59分     │        │            │                    │
│  │    ├────┼────────┼────┼──────┼──────────┤
│  │    │吳亞祈  │96年1月24日     │羅廷吉  │270         │120                 │
│  │    │        │下午4時55分     │        │            │                    │
│  │    │        ├────────┼────┼──────┼──────────┤
│  │    │        │96年1月27日     │羅廷吉  │270         │120                 │
│  │    │        │下午4時58分     │        │            │                    │
│  │    ├────┼────────┼────┼──────┼──────────┤
│  │    │黃裕明  │96年1月11日     │羅廷吉  │270         │120                 │
│  │    │        │下午2時54分     │        │            │                    │
│  │    ├────┼────────┼────┼──────┼──────────┤
│  │    │洪梅芳  │96年1月11日     │羅廷吉  │270         │120                 │
│  │    │        │下午2時53分     │        │            │                    │
│  │    ├────┼────────┼────┼──────┼──────────┤
│  │    │王庭陸  │96年1月2日      │羅廷吉  │320         │                    │
│  │    │        │下午7時55分     │        │            │                    │
│  │    │        ├────────┼────┼──────┼──────────┤
│  │    │        │96年1月15日     │羅廷吉  │320         │                    │
│  │    │        │下午7時47分     │        │            │                    │
│  │    │        ├────────┼────┼──────┼──────────┤
│  │    │        │96年1月23日     │羅廷吉  │320         │                    │
│  │    │        │下午6時10分     │        │            │                    │
│  │    ├────┼────────┼────┼──────┼──────────┤
│  │    │馬蔡素芬│96年1月17日     │羅廷吉  │555         │                    │
│  │    │        │下午7時30分     │        │            │                    │
│  │    ├────┴────────┴────┼──────┼──────────┤
│  │    │ 96年1月份小計：                    │3675        │1091                │
├─┼──┴──────────────────┴──────┴──────────┤
│主│羅廷吉共同犯詐欺取財罪，處有期徒刑參月，如易科罰金，以新臺幣壹仟元折算壹日；減│
│文│為有期徒刑壹月又拾伍日，如易科罰金，以新臺幣壹仟元折算壹日。                  │
│  │陳國昭共同犯詐欺取財罪，處有期徒刑肆月，如易科罰金，以新臺幣壹仟元折算壹日；減│
│  │為有期徒刑貳月，如易科罰金，以新臺幣壹仟元折算壹日。                          │
│  │馬蔡素芬共同犯詐欺取財罪，處有期徒刑肆月，如易科罰金，以新臺幣壹仟元折算壹日；│
│  │減為有期徒刑貳月，如易科罰金，以新臺幣壹仟元折算壹日。                        │
│  │陳春月共同犯詐欺取財罪，處有期徒刑參月，如易科罰金，以新臺幣壹仟元折算壹日；減│
│  │為有期徒刑壹月又拾伍日，如易科罰金，以新臺幣壹仟元折算壹日。                  │
│  │楊駿共同犯詐欺取財罪，處有期徒刑參月，如易科罰金，以新臺幣壹仟元折算壹日；減為│
│  │有期徒刑壹月又拾伍日，如易科罰金，以新臺幣壹仟元折算壹日。                    │
├─┼──┬────┬────────┬────┬──────┬──────────┤
│2 │96年│林素美  │96年2月1日      │羅廷吉  │270         │109                 │
│  │2 月│        │下午3時16分     │        │            │                    │
│  │    │        ├────────┼────┼──────┼──────────┤
│  │    │        │96年2月5日      │羅廷吉  │270         │76                  │
│  │    │        │下午4時5分      │        │            │                    │
│  │    ├────┼────────┼────┼──────┼──────────┤
│  │    │吳柏青  │96年2月1日      │羅廷吉  │270         │120                 │
│  │    │        │下午3時14分     │        │            │                    │
│  │    │        ├────────┼────┼──────┼──────────┤
│  │    │        │96年2月5日      │羅廷吉  │270         │75                  │
│  │    │        │下午4時4分      │        │            │                    │
│  │    ├────┼────────┼────┼──────┼──────────┤
│  │    │吳亞祈  │96年2月1日      │羅廷吉  │270         │73                  │
│  │    │        │下午3時14分     │        │            │                    │
│  │    │        ├────────┼────┼──────┼──────────┤
│  │    │        │96年2月5日      │羅廷吉  │270         │75                  │
│  │    │        │下午4時5分      │        │            │                    │
│  │    ├────┼────────┼────┼──────┼──────────┤
│  │    │王庭陸  │96年2月9日      │羅廷吉  │320         │                    │
│  │    │        │下午7時54分     │        │            │                    │
│  │    │        ├────────┼────┼──────┼──────────┤
│  │    │        │96年2月22日     │羅廷吉  │320         │                    │
│  │    │        │下午6時43分     │        │            │                    │
│  │    ├────┼────────┼────┼──────┼──────────┤
│  │    │馬蔡素芬│96年2月28日     │羅廷吉  │220         │                    │
│  │    │        │下午6時3分      │        │            │                    │
│  │    ├────┴────────┴────┼──────┼──────────┤
│  │    │96年2月份小計：                     │2480        │528                 │
├─┼──┴──────────────────┴──────┴──────────┤
│主│羅廷吉共同犯詐欺取財罪，處有期徒刑貳月，如易科罰金，以新臺幣壹仟元折算壹日；減│
│文│為有期徒刑壹月，如易科罰金，以新臺幣壹仟元折算壹日。                          │
│  │陳國昭共同犯詐欺取財罪，處有期徒刑參月，如易科罰金，以新臺幣壹仟元折算壹日；減│
│  │為有期徒刑壹月又拾伍日，如易科罰金，以新臺幣壹仟元折算壹日。                  │
│  │馬蔡素芬共同犯詐欺取財罪，處有期徒刑參月，如易科罰金，以新臺幣壹仟元折算壹日；│
│  │減為有期徒刑壹月又拾伍日，如易科罰金，以新臺幣壹仟元折算壹日。                │
│  │陳春月共同犯詐欺取財罪，處有期徒刑貳月，如易科罰金，以新臺幣壹仟元折算壹日；減│
│  │為有期徒刑壹月，如易科罰金，以新臺幣壹仟元折算壹日。                          │
│  │楊駿共同犯詐欺取財罪，處有期徒刑貳月，如易科罰金，以新臺幣壹仟元折算壹日；減為│
│  │有期徒刑壹月，如易科罰金，以新臺幣壹仟元折算壹日。                            │
├─┼──┬────┬────────┬────┬──────┬──────────┤
│3 │96年│林素美  │96年3月27日     │羅廷吉  │270         │173                 │
│  │3 月│        │下午4時18分     │        │            │                    │
│  │    │        ├────────┼────┼──────┼──────────┤
│  │    │        │96年3月30日     │羅廷吉  │270         │228                 │
│  │    ├────┼────────┼────┼──────┼──────────┤
│  │    │吳柏青  │96年3月27日     │羅廷吉  │270         │90                  │
│  │    │        │下午4時18分     │        │            │                    │
│  │    │        ├────────┼────┼──────┼──────────┤
│  │    │        │96年3月30日     │羅廷吉  │270         │120                 │
│  │    ├────┼────────┼────┼──────┼──────────┤
│  │    │吳亞祈  │96年3月27日     │羅廷吉  │270         │90                  │
│  │    │        │下午4時18分     │        │            │                    │
│  │    │        ├────────┼────┼──────┼──────────┤
│  │    │        │96年3月30日     │羅廷吉  │270         │130                 │
│  │    ├────┼────────┼────┼──────┼──────────┤
│  │    │黃裕明  │96年3月5日      │羅廷吉  │270         │91                  │
│  │    │        │下午2時57分     │        │            │                    │
│  │    ├────┼────────┼────┼──────┼──────────┤
│  │    │洪梅芳  │96年3月5日      │羅廷吉  │270         │78                  │
│  │    │        │下午2時56分     │        │            │                    │
│  │    ├────┼────────┼────┼──────┼──────────┤
│  │    │王庭陸  │96年3月12日     │羅廷吉  │320         │                    │
│  │    │        │下午6時4分      │        │            │                    │
│  │    │        ├────────┼────┼──────┼──────────┤
│  │    │        │96年3月15日     │羅廷吉  │320         │                    │
│  │    │        │下午6時28分     │        │            │                    │
│  │    ├────┼────────┼────┼──────┼──────────┤
│  │    │馬蔡素芬│96年3月14日     │羅廷吉  │320         │                    │
│  │    │        │下午7時26分     │        │            │                    │
│  │    │        ├────────┼────┼──────┼──────────┤
│  │    │        │96年3月24日     │羅廷吉  │320         │                    │
│  │    │        │下午7時10分     │        │            │                    │
│  │    ├────┴────────┴────┼──────┼──────────┤
│  │    │96年3月份小計：                     │3440        │1000                │
├─┼──┴──────────────────┴──────┴──────────┤
│主│羅廷吉共同犯詐欺取財罪，處有期徒刑參月，如易科罰金，以新臺幣壹仟元折算壹日；減│
│文│為有期徒刑壹月又拾伍日，如易科罰金，以新臺幣壹仟元折算壹日。                  │
│  │陳國昭共同犯詐欺取財罪，處有期徒刑肆月，如易科罰金，以新臺幣壹仟元折算壹日；減│
│  │為有期徒刑貳月，如易科罰金，以新臺幣壹仟元折算壹日。                          │
│  │馬蔡素芬共同犯詐欺取財罪，處有期徒刑肆月，如易科罰金，以新臺幣壹仟元折算壹日；│
│  │減為有期徒刑貳月，如易科罰金，以新臺幣壹仟元折算壹日。                        │
│  │陳春月共同犯詐欺取財罪，處有期徒刑參月，如易科罰金，以新臺幣壹仟元折算壹日；減│
│  │為有期徒刑壹月又拾伍日，如易科罰金，以新臺幣壹仟元折算壹日。                  │
│  │楊駿共同犯詐欺取財罪，處有期徒刑參月，如易科罰金，以新臺幣壹仟元折算壹日；減為│
│  │有期徒刑壹月又拾伍日，如易科罰金，以新臺幣壹仟元折算壹日。                    │
├─┼──┬────┬────────┬────┬──────┬──────────┤
│4 │96年│林素美  │96年4月2日      │羅廷吉  │270         │75                  │
│  │4 月│        │下午4時54分     │        │            │                    │
│  │    │        ├────────┼────┼──────┼──────────┤
│  │    │        │96年4月6日      │楊駿    │270         │121                 │
│  │    │        │上午8時59分     │        │            │                    │
│  │    ├────┼────────┼────┼──────┼──────────┤
│  │    │吳柏青  │96年4月2日      │羅廷吉  │270         │75                  │
│  │    │        │下午4時55分     │        │            │                    │
│  │    │        ├────────┼────┼──────┼──────────┤
│  │    │        │96年4月6日      │楊駿    │270         │125                 │
│  │    │        │上午9時         │        │            │                    │
│  │    ├────┼────────┼────┼──────┼──────────┤
│  │    │吳亞祈  │96年4月2日      │羅廷吉  │270         │85                  │
│  │    │        │下午4時54分     │        │            │                    │
│  │    │        ├────────┼────┼──────┼──────────┤
│  │    │        │96年4月6日      │楊駿    │270         │130                 │
│  │    │        │上午9時1分      │        │            │                    │
│  │    ├────┼────────┼────┼──────┼──────────┤
│  │    │蔡宗憲  │96年4月18日     │羅廷吉  │270         │120                 │
│  │    │        │下午3時58分     │        │            │                    │
│  │    ├────┼────────┼────┼──────┼──────────┤
│  │    │馬蔡素芬│96年4月14日     │羅廷吉  │320         │                    │
│  │    │        │下午6時38分     │        │            │                    │
│  │    │        ├────────┼────┼──────┼──────────┤
│  │    │        │96年4月21日     │羅廷吉  │320         │                    │
│  │    │        │下午6時11分     │        │            │                    │
│  │    ├────┴────────┴────┼──────┼──────────┤
│  │    │96年4月份小計：                     │2530        │731                 │
├─┼──┴──────────────────┴──────┴──────────┤
│主│羅廷吉共同犯詐欺取財罪，處有期徒刑參月，如易科罰金，以新臺幣壹仟元折算壹日。  │
│文│陳國昭共同犯詐欺取財罪，處有期徒刑肆月，如易科罰金，以新臺幣壹仟元折算壹日。  │
│  │馬蔡素芬共同犯詐欺取財罪，處有期徒刑肆月，如易科罰金，以新臺幣壹仟元折算壹日。│
│  │陳春月共同犯詐欺取財罪，處有期徒刑參月，如易科罰金，以新臺幣壹仟元折算壹日。  │
│  │楊駿共同犯詐欺取財罪，處有期徒刑參月，如易科罰金，以新臺幣壹仟元折算壹日。    │
├─┼──┬────┬────────┬────┬──────┬──────────┤
│5 │96年│林素美  │96年5月26日     │羅廷吉  │270         │173                 │
│  │5 月│        │下午7時43分     │        │            │                    │
│  │    │        ├────────┼────┼──────┼──────────┤
│  │    │        │96年5月30日     │羅廷吉  │270         │228                 │
│  │    │        │下午5時50分     │        │            │                    │
│  │    ├────┼────────┼────┼──────┼──────────┤
│  │    │吳柏青  │96年5月26日     │羅廷吉  │270         │120                 │
│  │    │        │下午7時43分     │        │            │                    │
│  │    │        ├────────┼────┼──────┼──────────┤
│  │    │        │96年5月30日     │羅廷吉  │270         │75                  │
│  │    │        │下午5時50分     │        │            │                    │
│  │    ├────┼────────┼────┼──────┼──────────┤
│  │    │吳亞祈  │96年5月26日     │羅廷吉  │270         │85                  │
│  │    │        │下午7時41分     │        │            │                    │
│  │    │        ├────────┼────┼──────┼──────────┤
│  │    │        │96年5月30日     │羅廷吉  │270         │75                  │
│  │    │        │下午5時49分     │        │            │                    │
│  │    ├────┼────────┼────┼──────┼──────────┤
│  │    │黃裕明  │96年5月7日      │羅廷吉  │270         │121                 │
│  │    │        │下午3時7分      │        │            │                    │
│  │    ├────┼────────┼────┼──────┼──────────┤
│  │    │洪梅芳  │96年5月7日      │羅廷吉  │270         │120                 │
│  │    │        │下午3時6分      │        │            │                    │
│  │    ├────┼────────┼────┼──────┼──────────┤
│  │    │李水笑  │96年5月30日     │楊駿    │170         │457                 │
│  │    │        │上午8時25分     │        │            │                    │
│  │    ├────┼────────┼────┼──────┼──────────┤
│  │    │林淙溶  │96年5月30日     │楊駿    │170         │131                 │
│  │    │        │上午8時26分     │        │            │                    │
│  │    ├────┼────────┼────┼──────┼──────────┤
│  │    │王庭陸  │96年5月1日      │羅廷吉  │320         │                    │
│  │    │        │下午7時48分     │        │            │                    │
│  │    │        ├────────┼────┼──────┼──────────┤
│  │    │        │96年5月18日     │羅廷吉  │320         │                    │
│  │    │        │下午6時48分     │        │            │                    │
│  │    │        ├────────┼────┼──────┼──────────┤
│  │    │        │96年5月26日     │羅廷吉  │320         │                    │
│  │    │        │下午6時38分     │        │            │                    │
│  │    ├────┼────────┼────┼──────┼──────────┤
│  │    │馬蔡素芬│96年5月17日     │羅廷吉  │320         │                    │
│  │    │        │下午7時4分      │        │            │                    │
│  │    │        ├────────┼────┼──────┼──────────┤
│  │    │        │96年5月26日     │羅廷吉  │320         │                    │
│  │    │        │下午3時47分     │        │            │                    │
│  │    ├────┴────────┴────┼──────┼──────────┤
│  │    │96年5月份小計：                     │4100        │1585                │
├─┼──┴──────────────────┴──────┴──────────┤
│主│羅廷吉共同犯詐欺取財罪，處有期徒刑參月，如易科罰金，以新臺幣壹仟元折算壹日。  │
│文│陳國昭共同犯詐欺取財罪，處有期徒刑肆月，如易科罰金，以新臺幣壹仟元折算壹日。  │
│  │馬蔡素芬共同犯詐欺取財罪，處有期徒刑肆月，如易科罰金，以新臺幣壹仟元折算壹日。│
│  │陳春月共同犯詐欺取財罪，處有期徒刑參月，如易科罰金，以新臺幣壹仟元折算壹日。  │
│  │楊駿共同犯詐欺取財罪，處有期徒刑參月，如易科罰金，以新臺幣壹仟元折算壹日。    │
├─┼──┬────┬────────┬────┬──────┬──────────┤
│6 │96年│林素美  │96年6月2日      │羅廷吉  │270         │120                 │
│  │6 月│        │下午5時34分     │        │            │                    │
│  │    │        ├────────┼────┼──────┼──────────┤
│  │    │        │96年6月5日      │羅廷吉  │270         │91                  │
│  │    │        │下午4時39分     │        │            │                    │
│  │    ├────┼────────┼────┼──────┼──────────┤
│  │    │吳柏青  │96年6月2日      │羅廷吉  │270         │120                 │
│  │    │        │下午5時33分     │        │            │                    │
│  │    │        ├────────┼────┼──────┼──────────┤
│  │    │        │96年6月5日      │羅廷吉  │270         │90                  │
│  │    │        │下午4時42分     │        │            │                    │
│  │    ├────┼────────┼────┼──────┼──────────┤
│  │    │吳亞祈  │96年6月2日      │羅廷吉  │270         │130                 │
│  │    │        │下午5時33分     │        │            │                    │
│  │    │        ├────────┼────┼──────┼──────────┤
│  │    │        │96年6月5日      │羅廷吉  │270         │90                  │
│  │    │        │下午4時42分     │        │            │                    │
│  │    ├────┼────────┼────┼──────┼──────────┤
│  │    │黃裕明  │96年6月5日      │羅廷吉  │270         │90                  │
│  │    │        │下午3時28分     │        │            │                    │
│  │    ├────┼────────┼────┼──────┼──────────┤
│  │    │洪梅芳  │96年6月5日      │羅廷吉  │270         │78                  │
│  │    │        │下午3時27分     │        │            │                    │
│  │    ├────┼────────┼────┼──────┼──────────┤
│  │    │王庭陸  │96年6月30日     │羅廷吉  │320         │                    │
│  │    │        │下午4時12分     │        │            │                    │
│  │    ├────┼────────┼────┼──────┼──────────┤
│  │    │馬蔡素芬│96年6月13日     │羅廷吉  │320         │                    │
│  │    │        │下午7時39分     │        │            │                    │
│  │    │        ├────────┼────┼──────┼──────────┤
│  │    │        │96年6月20日     │羅廷吉  │320         │                    │
│  │    │        │下午5時25分     │        │            │                    │
│  │    │        ├────────┼────┼──────┼──────────┤
│  │    │        │96年6月27日     │羅廷吉  │320         │                    │
│  │    │        │下午5時51分     │        │            │                    │
│  │    ├────┴────────┴────┼──────┼──────────┤
│  │    │96年6月份小計：                     │3440        │809                 │
├─┼──┴──────────────────┴──────┴──────────┤
│主│羅廷吉共同犯詐欺取財罪，處有期徒刑參月，如易科罰金，以新臺幣壹仟元折算壹日。  │
│文│陳國昭共同犯詐欺取財罪，處有期徒刑肆月，如易科罰金，以新臺幣壹仟元折算壹日。  │
│  │馬蔡素芬共同犯詐欺取財罪，處有期徒刑肆月，如易科罰金，以新臺幣壹仟元折算壹日。│
│  │陳春月共同犯詐欺取財罪，處有期徒刑參月，如易科罰金，以新臺幣壹仟元折算壹日。  │
│  │楊駿共同犯詐欺取財罪，處有期徒刑參月，如易科罰金，以新臺幣壹仟元折算壹日。    │
├─┼──┬────┬────────┬────┬──────┬──────────┤
│7 │96年│林素美  │96年7月25日     │羅廷吉  │270         │228                 │
│  │7 月│        │下午4時45分     │        │            │                    │
│  │    │        ├────────┼────┼──────┼──────────┤
│  │    │        │96年7月30日     │羅廷吉  │270         │162                 │
│  │    │        │下午5時25分     │        │            │                    │
│  │    ├────┼────────┼────┼──────┼──────────┤
│  │    │吳柏青  │96年7月25日     │羅廷吉  │270         │129                 │
│  │    │        │下午4時47分     │        │            │                    │
│  │    │        ├────────┼────┼──────┼──────────┤
│  │    │        │96年7月30日     │羅廷吉  │270         │120                 │
│  │    │        │下午5時26分     │        │            │                    │
│  │    ├────┼────────┼────┼──────┼──────────┤
│  │    │吳亞祈  │96年7月25日     │羅廷吉  │270         │120                 │
│  │    │        │下午4時46分     │        │            │                    │
│  │    │        ├────────┼────┼──────┼──────────┤
│  │    │        │96年7月30日     │羅廷吉  │270         │130                 │
│  │    │        │下午5時25分     │        │            │                    │
│  │    ├────┼────────┼────┼──────┼──────────┤
│  │    │王庭陸  │96年7月19日     │羅廷吉  │320         │                    │
│  │    │        │下午6時44分     │        │            │                    │
│  │    ├────┼────────┼────┼──────┼──────────┤
│  │    │馬蔡素芬│96年7月4日      │羅廷吉  │320         │                    │
│  │    │        │下午7時25分     │        │            │                    │
│  │    │        ├────────┼────┼──────┼──────────┤
│  │    │        │96年7月27日     │羅廷吉  │320         │                    │
│  │    │        │下午7時23分     │        │            │                    │
│  │    ├────┴────────┴────┼──────┼──────────┤
│  │    │96年7月份小計：                     │2580        │889                 │
├─┼──┴──────────────────┴──────┴──────────┤
│主│羅廷吉共同犯詐欺取財罪，處有期徒刑參月，如易科罰金，以新臺幣壹仟元折算壹日。  │
│文│陳國昭共同犯詐欺取財罪，處有期徒刑肆月，如易科罰金，以新臺幣壹仟元折算壹日。  │
│  │馬蔡素芬共同犯詐欺取財罪，處有期徒刑肆月，如易科罰金，以新臺幣壹仟元折算壹日。│
│  │陳春月共同犯詐欺取財罪，處有期徒刑參月，如易科罰金，以新臺幣壹仟元折算壹日。  │
│  │楊駿共同犯詐欺取財罪，處有期徒刑參月，如易科罰金，以新臺幣壹仟元折算壹日。    │
├─┼──┬────┬────────┬────┬──────┬──────────┤
│8 │96年│林素美  │96年8月2日      │羅廷吉  │270         │173                 │
│  │8 月│        │下午5時32分     │        │            │                    │
│  │    │        ├────────┼────┼──────┼──────────┤
│  │    │        │96年8月6日      │羅廷吉  │270         │75                  │
│  │    │        │下午5時22分     │        │            │                    │
│  │    ├────┼────────┼────┼──────┼──────────┤
│  │    │吳柏青  │96年8月2日      │羅廷吉  │270         │90                  │
│  │    │        │下午5時30分     │        │            │                    │
│  │    │        ├────────┼────┼──────┼──────────┤
│  │    │        │96年8月6日      │羅廷吉  │270         │75                  │
│  │    │        │下午5時21分     │        │            │                    │
│  │    ├────┼────────┼────┼──────┼──────────┤
│  │    │吳亞祈  │96年8月2日      │羅廷吉  │270         │90                  │
│  │    │        │下午5時30分     │        │            │                    │
│  │    │        ├────────┼────┼──────┼──────────┤
│  │    │        │96年8月6日      │羅廷吉  │270         │73                  │
│  │    │        │下午5時22分     │        │            │                    │
│  │    ├────┼────────┼────┼──────┼──────────┤
│  │    │李水笑  │96年8月3日      │楊駿    │270         │457                 │
│  │    │        │上午8時22分     │        │            │                    │
│  │    ├────┼────────┼────┼──────┼──────────┤
│  │    │林淙溶  │96年8月3日      │楊駿    │270         │131                 │
│  │    │        │上午8時23分     │        │            │                    │
│  │    ├────┼────────┼────┼──────┼──────────┤
│  │    │馬蔡素芬│96年8月15日     │羅廷吉  │320         │                    │
│  │    │        │下午7時5分      │        │            │                    │
│  │    ├────┴────────┴────┼──────┼──────────┤
│  │    │96年8月份小計：                     │2480        │1164                │
├─┼──┴──────────────────┴──────┴──────────┤
│主│羅廷吉共同犯詐欺取財罪，處有期徒刑參月，如易科罰金，以新臺幣壹仟元折算壹日。  │
│文│陳國昭共同犯詐欺取財罪，處有期徒刑肆月，如易科罰金，以新臺幣壹仟元折算壹日。  │
│  │馬蔡素芬共同犯詐欺取財罪，處有期徒刑肆月，如易科罰金，以新臺幣壹仟元折算壹日。│
│  │陳春月共同犯詐欺取財罪，處有期徒刑參月，如易科罰金，以新臺幣壹仟元折算壹日。  │
│  │楊駿共同犯詐欺取財罪，處有期徒刑參月，如易科罰金，以新臺幣壹仟元折算壹日。    │
├─┼──┬────┬────────┬────┬──────┬──────────┤
│9 │96年│林素美  │96年9月26日     │羅廷吉  │270         │98                  │
│  │9 月│        │下午4時28分     │        │            │                    │
│  │    │        ├────────┼────┼──────┼──────────┤
│  │    │        │96年9月29日     │楊駿    │170         │120                 │
│  │    │        │上午10時13分    │        │            │                    │
│  │    ├────┼────────┼────┼──────┼──────────┤
│  │    │吳柏青  │96年9月26日     │羅廷吉  │270         │90                  │
│  │    │        │下午4時27分     │        │            │                    │
│  │    │        ├────────┼────┼──────┼──────────┤
│  │    │        │96年9月29日     │楊駿    │170         │120                 │
│  │    │        │上午10時13分    │        │            │                    │
│  │    ├────┼────────┼────┼──────┼──────────┤
│  │    │吳亞祈  │96年9月26日     │羅廷吉  │270         │90                  │
│  │    │        │下午4時26分     │        │            │                    │
│  │    │        ├────────┼────┼──────┼──────────┤
│  │    │        │96年9月29日     │楊駿    │170         │120                 │
│  │    │        │上午10時14分    │        │            │                    │
│  │    ├────┼────────┼────┼──────┼──────────┤
│  │    │蔡宗憲  │96年9月13日     │羅廷吉  │270         │120                 │
│  │    │        │下午3時50分     │        │            │                    │
│  │    ├────┼────────┼────┼──────┼──────────┤
│  │    │黃裕明  │96年9月12日     │楊駿    │270         │120                 │
│  │    │        │上午9時19分     │        │            │                    │
│  │    │        ├────────┼────┼──────┼──────────┤
│  │    │        │96年9月27日     │楊駿    │170         │120                 │
│  │    │        │上午8時55分     │        │            │                    │
│  │    ├────┼────────┼────┼──────┼──────────┤
│  │    │洪梅芳  │96年9月12日     │楊駿    │270         │74                  │
│  │    │        │上午9時19分     │        │            │                    │
│  │    │        ├────────┼────┼──────┼──────────┤
│  │    │        │96年9月27日     │楊駿    │170         │120                 │
│  │    │        │上午8時54分     │        │            │                    │
│  │    ├────┼────────┼────┼──────┼──────────┤
│  │    │馬蔡素芬│96年9月29日     │羅廷吉  │320         │                    │
│  │    │        │下午5時41分     │        │            │                    │
│  │    ├────┴────────┴────┼──────┼──────────┤
│  │    │96年9月份小計：                     │2790        │1192                │
├─┼──┴──────────────────┴──────┴──────────┤
│主│羅廷吉共同犯詐欺取財罪，處有期徒刑參月，如易科罰金，以新臺幣壹仟元折算壹日。  │
│文│陳國昭共同犯詐欺取財罪，處有期徒刑肆月，如易科罰金，以新臺幣壹仟元折算壹日。  │
│  │馬蔡素芬共同犯詐欺取財罪，處有期徒刑肆月，如易科罰金，以新臺幣壹仟元折算壹日。│
│  │陳春月共同犯詐欺取財罪，處有期徒刑參月，如易科罰金，以新臺幣壹仟元折算壹日。  │
│  │楊駿共同犯詐欺取財罪，處有期徒刑參月，如易科罰金，以新臺幣壹仟元折算壹日。    │
├─┼──┬────┬────────┬────┬──────┬──────────┤
│10│96年│林素美  │96年10月2日     │羅廷吉  │270         │120                 │
│  │10月│        │下午4時30分     │        │            │                    │
│  │    │        ├────────┼────┼──────┼──────────┤
│  │    │        │96年10月5日     │羅廷吉  │270         │130                 │
│  │    │        │下午3時25分     │        │            │                    │
│  │    ├────┼────────┼────┼──────┼──────────┤
│  │    │吳柏青  │96年10月2日     │羅廷吉  │270         │120                 │
│  │    │        │下午4時34分     │        │            │                    │
│  │    │        ├────────┼────┼──────┼──────────┤
│  │    │        │96年10月5日     │羅廷吉  │270         │120                 │
│  │    │        │下午3時22分     │        │            │                    │
│  │    ├────┼────────┼────┼──────┼──────────┤
│  │    │吳亞祈  │96年10月2日     │羅廷吉  │270         │69                  │
│  │    │        │下午4時29分     │        │            │                    │
│  │    │        ├────────┼────┼──────┼──────────┤
│  │    │        │96年10月5日     │羅廷吉  │270         │120                 │
│  │    │        │下午3時24分     │        │            │                    │
│  │    ├────┼────────┼────┼──────┼──────────┤
│  │    │王庭陸  │96年10月3日     │羅廷吉  │320         │                    │
│  │    │        │下午6時13分     │        │            │                    │
│  │    ├────┴────────┴────┼──────┼──────────┤
│  │    │96年10月份小計：                    │1940        │679                 │
├─┼──┴──────────────────┴──────┴──────────┤
│主│羅廷吉共同犯詐欺取財罪，處有期徒刑貳月，如易科罰金，以新臺幣壹仟元折算壹日。  │
│文│陳國昭共同犯詐欺取財罪，處有期徒刑參月，如易科罰金，以新臺幣壹仟元折算壹日。  │
│  │馬蔡素芬共同犯詐欺取財罪，處有期徒刑參月，如易科罰金，以新臺幣壹仟元折算壹日。│
│  │陳春月共同犯詐欺取財罪，處有期徒刑貳月，如易科罰金，以新臺幣壹仟元折算壹日。  │
│  │楊駿共同犯詐欺取財罪，處有期徒刑貳月，如易科罰金，以新臺幣壹仟元折算壹日。    │
├─┼──┬────┬────────┬────┬──────┬──────────┤
│11│96年│林素美  │96年11月15日    │羅廷吉  │270         │143                 │
│  │11月│        │下午4時8分      │        │            │                    │
│  │    │        ├────────┼────┼──────┼──────────┤
│  │    │        │96年11月19日    │羅廷吉  │270         │120                 │
│  │    │        │下午4時21分     │        │            │                    │
│  │    ├────┼────────┼────┼──────┼──────────┤
│  │    │吳柏青  │96年11月15日    │羅廷吉  │270         │120                 │
│  │    │        │下午4時9分      │        │            │                    │
│  │    │        ├────────┼────┼──────┼──────────┤
│  │    │        │96年11月19日    │羅廷吉  │270         │120                 │
│  │    │        │下午4時26分     │        │            │                    │
│  │    ├────┼────────┼────┼──────┼──────────┤
│  │    │吳亞祈  │96年11月15日    │羅廷吉  │270         │120                 │
│  │    │        │下午4時9分      │        │            │                    │
│  │    │        ├────────┼────┼──────┼──────────┤
│  │    │        │96年11月19日    │羅廷吉  │270         │69                  │
│  │    │        │下午4時23分     │        │            │                    │
│  │    ├────┼────────┼────┼──────┼──────────┤
│  │    │蔡宗憲  │96年11月23日    │羅廷吉  │270         │74                  │
│  │    │        │下午5時13分     │        │            │                    │
│  │    ├────┼────────┼────┼──────┼──────────┤
│  │    │王庭陸  │96年11月3日     │羅廷吉  │320         │                    │
│  │    │        │下午6時45分     │        │            │                    │
│  │    ├────┼────────┼────┼──────┼──────────┤
│  │    │馬蔡素芬│96年11月10日    │羅廷吉  │320         │                    │
│  │    │        │下午3時28分     │        │            │                    │
│  │    │        ├────────┼────┼──────┼──────────┤
│  │    │        │96年11月14日    │羅廷吉  │320         │                    │
│  │    │        │下午4時50分     │        │            │                    │
│  │    ├────┴────────┴────┼──────┼──────────┤
│  │    │96年11月份小計：                    │2850        │766                 │
├─┼──┴──────────────────┴──────┴──────────┤
│主│羅廷吉共同犯詐欺取財罪，處有期徒刑參月，如易科罰金，以新臺幣壹仟元折算壹日。  │
│文│陳國昭共同犯詐欺取財罪，處有期徒刑肆月，如易科罰金，以新臺幣壹仟元折算壹日。  │
│  │馬蔡素芬共同犯詐欺取財罪，處有期徒刑肆月，如易科罰金，以新臺幣壹仟元折算壹日。│
│  │陳春月共同犯詐欺取財罪，處有期徒刑參月，如易科罰金，以新臺幣壹仟元折算壹日。  │
│  │楊駿共同犯詐欺取財罪，處有期徒刑參月，如易科罰金，以新臺幣壹仟元折算壹日。    │
├─┼──┬────┬────────┬────┬──────┬──────────┤
│12│96年│林素美  │96年12月24日    │羅廷吉  │270         │206                 │
│  │12月│        │下午4時17分     │        │            │                    │
│  │    │        ├────────┼────┼──────┼──────────┤
│  │    │        │96年12月28日    │羅廷吉  │270         │120                 │
│  │    │        │下午4時27分     │        │            │                    │
│  │    ├────┼────────┼────┼──────┼──────────┤
│  │    │吳柏青  │96年12月24日    │羅廷吉  │270         │75                  │
│  │    │        │下午4時18分     │        │            │                    │
│  │    │        ├────────┼────┼──────┼──────────┤
│  │    │        │96年12月28日    │羅廷吉  │270         │120                 │
│  │    │        │下午4時28分     │        │            │                    │
│  │    ├────┼────────┼────┼──────┼──────────┤
│  │    │吳亞祈  │96年12月24日    │羅廷吉  │270         │75                  │
│  │    │        │下午4時17分     │        │            │                    │
│  │    │        ├────────┼────┼──────┼──────────┤
│  │    │        │96年12月28日    │羅廷吉  │270         │69                  │
│  │    │        │下午4時27分     │        │            │                    │
│  │    ├────┼────────┼────┼──────┼──────────┤
│  │    │李水笑  │96年12月13日    │楊駿    │270         │269                 │
│  │    │        │上午8時40分     │        │            │                    │
│  │    ├────┼────────┼────┼──────┼──────────┤
│  │    │林淙溶  │96年12月13日    │楊駿    │270         │132                 │
│  │    │        │上午8時41分     │        │            │                    │
│  │    ├────┼────────┼────┼──────┼──────────┤
│  │    │王庭陸  │96年12月12日    │羅廷吉  │320         │                    │
│  │    │        │下午3時41分     │        │            │                    │
│  │    ├────┼────────┼────┼──────┼──────────┤
│  │    │馬蔡素芬│96年12月22日    │羅廷吉  │320         │                    │
│  │    │        │下午5時34分     │        │            │                    │
│  │    ├────┴────────┴────┼──────┼──────────┤
│  │    │96年12月份小計：                    │2800        │1066                │
├─┼──┴──────────────────┴──────┴──────────┤
│主│羅廷吉共同犯詐欺取財罪，處有期徒刑參月，如易科罰金，以新臺幣壹仟元折算壹日。  │
│文│陳國昭共同犯詐欺取財罪，處有期徒刑肆月，如易科罰金，以新臺幣壹仟元折算壹日。  │
│  │馬蔡素芬共同犯詐欺取財罪，處有期徒刑肆月，如易科罰金，以新臺幣壹仟元折算壹日。│
│  │陳春月共同犯詐欺取財罪，處有期徒刑參月，如易科罰金，以新臺幣壹仟元折算壹日。  │
│  │楊駿共同犯詐欺取財罪，處有期徒刑參月，如易科罰金，以新臺幣壹仟元折算壹日。    │
├─┼──┬────┬────────┬────┬──────┬──────────┤
│13│97年│林素美  │97年1月2日      │羅廷吉  │270         │100                 │
│  │1 月│        │下午4時49分     │        │            │                    │
│  │    │        ├────────┼────┼──────┼──────────┤
│  │    │        │97年1月5日      │羅廷吉  │270         │143                 │
│  │    │        │下午4時28分     │        │            │                    │
│  │    ├────┼────────┼────┼──────┼──────────┤
│  │    │吳柏青  │97年1月2日      │羅廷吉  │270         │90                  │
│  │    │        │下午4時47分     │        │            │                    │
│  │    │        ├────────┼────┼──────┼──────────┤
│  │    │        │97年1月5日      │羅廷吉  │270         │90                  │
│  │    │        │下午4時30分     │        │            │                    │
│  │    ├────┼────────┼────┼──────┼──────────┤
│  │    │吳亞祈  │97年1月2日      │羅廷吉  │270         │90                  │
│  │    │        │下午4時48分     │        │            │                    │
│  │    │        ├────────┼────┼──────┼──────────┤
│  │    │        │97年1月5日      │羅廷吉  │270         │90                  │
│  │    │        │下午4時28分     │        │            │                    │
│  │    ├────┼────────┼────┼──────┼──────────┤
│  │    │白浩政  │97年1月24日     │羅廷吉  │270         │120                 │
│  │    │        │下午3時15分     │        │            │                    │
│  │    ├────┼────────┼────┼──────┼──────────┤
│  │    │白詠暄  │97年1月24日     │羅廷吉  │270         │120                 │
│  │    │        │下午3時16分     │        │            │                    │
│  │    ├────┼────────┼────┼──────┼──────────┤
│  │    │黃裕明  │97年1月5日      │羅廷吉  │270         │120                 │
│  │    │        │下午3時9分      │        │            │                    │
│  │    ├────┼────────┼────┼──────┼──────────┤
│  │    │洪梅芳  │97年1月5日      │羅廷吉  │270         │74                  │
│  │    │        │下午3時9分      │        │            │                    │
│  │    ├────┼────────┼────┼──────┼──────────┤
│  │    │王庭陸  │97年1月7日      │羅廷吉  │320         │                    │
│  │    │        │下午6時31分     │        │            │                    │
│  │    │        ├────────┼────┼──────┼──────────┤
│  │    │        │97年1月26日     │羅廷吉  │320         │                    │
│  │    │        │下午3時24分     │        │            │                    │
│  │    ├────┼────────┼────┼──────┼──────────┤
│  │    │馬蔡素芬│97年1月2日      │羅廷吉  │320         │                    │
│  │    │        │下午3時58分     │        │            │                    │
│  │    │        ├────────┼────┼──────┼──────────┤
│  │    │        │97年1月16日     │羅廷吉  │320         │                    │
│  │    │        │下午5時51分     │        │            │                    │
│  │    │        ├────────┼────┼──────┼──────────┤
│  │    │        │97年1月30日     │羅廷吉  │250         │                    │
│  │    │        │下午6時46分     │        │            │                    │
│  │    ├────┴────────┴────┼──────┼──────────┤
│  │    │97年1月份小計：                     │4230        │1037                │
├─┼──┴──────────────────┴──────┴──────────┤
│主│羅廷吉共同犯詐欺取財罪，處有期徒刑參月，如易科罰金，以新臺幣壹仟元折算壹日。  │
│文│陳國昭共同犯詐欺取財罪，處有期徒刑肆月，如易科罰金，以新臺幣壹仟元折算壹日。  │
│  │馬蔡素芬共同犯詐欺取財罪，處有期徒刑肆月，如易科罰金，以新臺幣壹仟元折算壹日。│
│  │陳春月共同犯詐欺取財罪，處有期徒刑參月，如易科罰金，以新臺幣壹仟元折算壹日。  │
│  │楊駿共同犯詐欺取財罪，處有期徒刑參月，如易科罰金，以新臺幣壹仟元折算壹日。    │
├─┼──┬────┬────────┬────┬──────┬──────────┤
│14│97年│白浩政  │97年2月1日      │羅廷吉  │270         │75                  │
│  │2 月│        │下午4時27分     │        │            │                    │
│  │    ├────┼────────┼────┼──────┼──────────┤
│  │    │白詠暄  │97年2月1日      │羅廷吉  │270         │75                  │
│  │    │        │下午4時27分     │        │            │                    │
│  │    ├────┼────────┼────┼──────┼──────────┤
│  │    │蔡宗憲  │97年2月1日      │羅廷吉  │270         │74                  │
│  │    │        │下午7時15分     │        │            │                    │
│  │    │        ├────────┼────┼──────┼──────────┤
│  │    │        │97年2月27日     │羅廷吉  │200         │74                  │
│  │    │        │下午5時38分     │        │            │                    │
│  │    ├────┼────────┼────┼──────┼──────────┤
│  │    │黃裕明  │97年2月27日     │羅廷吉  │200         │137                 │
│  │    │        │下午3時22分     │        │            │                    │
│  │    ├────┼────────┼────┼──────┼──────────┤
│  │    │洪梅芳  │97年2月27日     │羅廷吉  │200         │120                 │
│  │    │        │下午3時21分     │        │            │                    │
│  │    ├────┼────────┼────┼──────┼──────────┤
│  │    │王庭陸  │97年2月13日     │羅廷吉  │320         │                    │
│  │    │        │下午6時45分     │        │            │                    │
│  │    │        ├────────┼────┼──────┼──────────┤
│  │    │        │97年2月16日     │羅廷吉  │320         │                    │
│  │    │        │下午3時39分     │        │            │                    │
│  │    │        ├────────┼────┼──────┼──────────┤
│  │    │        │97年2月27日     │羅廷吉  │250         │                    │
│  │    │        │下午6時55分     │        │            │                    │
│  │    ├────┼────────┼────┼──────┼──────────┤
│  │    │馬蔡素芬│97年2月16日     │羅廷吉  │320         │                    │
│  │    │        │下午6時58分     │        │            │                    │
│  │    ├────┴────────┴────┼──────┼──────────┤
│  │    │97年2月份小計：                     │2620        │555                 │
├─┼──┴──────────────────┴──────┴──────────┤
│主│羅廷吉共同犯詐欺取財罪，處有期徒刑參月，如易科罰金，以新臺幣壹仟元折算壹日。  │
│文│陳國昭共同犯詐欺取財罪，處有期徒刑肆月，如易科罰金，以新臺幣壹仟元折算壹日。  │
│  │馬蔡素芬共同犯詐欺取財罪，處有期徒刑肆月，如易科罰金，以新臺幣壹仟元折算壹日。│
│  │陳春月共同犯詐欺取財罪，處有期徒刑參月，如易科罰金，以新臺幣壹仟元折算壹日。  │
│  │楊駿共同犯詐欺取財罪，處有期徒刑參月，如易科罰金，以新臺幣壹仟元折算壹日。    │
├─┼──┬────┬────────┬────┬──────┬──────────┤
│15│97年│林素美  │97年3月26日     │羅廷吉  │270         │141                 │
│  │3 月│        │下午4時15分     │        │            │                    │
│  │    │        ├────────┼────┼──────┼──────────┤
│  │    │        │97年3月29日     │陳森二  │170         │120                 │
│  │    │        │下午4時17分     │        │            │                    │
│  │    ├────┼────────┼────┼──────┼──────────┤
│  │    │吳柏青  │97年3月26日     │羅廷吉  │270         │120                 │
│  │    │        │下午4時16分     │        │            │                    │
│  │    │        ├────────┼────┼──────┼──────────┤
│  │    │        │97年3月29日     │陳森二  │170         │120                 │
│  │    │        │下午4時17分     │        │            │                    │
│  │    ├────┼────────┼────┼──────┼──────────┤
│  │    │吳亞祈  │97年3月26日     │羅廷吉  │270         │69                  │
│  │    │        │下午4時15分     │        │            │                    │
│  │    │        ├────────┼────┼──────┼──────────┤
│  │    │        │97年3月29日     │陳森二  │170         │120                 │
│  │    │        │下午4時18分     │        │            │                    │
│  │    ├────┼────────┼────┼──────┼──────────┤
│  │    │白浩政  │97年3月27日     │楊駿    │170         │120                 │
│  │    │        │上午10時18分    │        │            │                    │
│  │    ├────┼────────┼────┼──────┼──────────┤
│  │    │白詠暄  │97年3月27日     │楊駿    │170         │120                 │
│  │    │        │上午10時17分    │        │            │                    │
│  │    ├────┼────────┼────┼──────┼──────────┤
│  │    │蔡宗憲  │97年3月27日     │陳森二  │170         │137                 │
│  │    │        │下午5時21分     │        │            │                    │
│  │    ├────┼────────┼────┼──────┼──────────┤
│  │    │王庭陸  │97年3月19日     │羅廷吉  │320         │                    │
│  │    │        │下午3時17分     │        │            │                    │
│  │    ├────┼────────┼────┼──────┼──────────┤
│  │    │馬蔡素芬│97年3月11日     │羅廷吉  │320         │                    │
│  │    │        │下午7時30分     │        │            │                    │
│  │    ├────┴────────┴────┼──────┼──────────┤
│  │    │97年3月份小計：                     │2470        │1067                │
├─┼──┴──────────────────┴──────┴──────────┤
│主│羅廷吉共同犯詐欺取財罪，處有期徒刑參月，如易科罰金，以新臺幣壹仟元折算壹日。  │
│文│陳國昭共同犯詐欺取財罪，處有期徒刑肆月，如易科罰金，以新臺幣壹仟元折算壹日。  │
│  │馬蔡素芬共同犯詐欺取財罪，處有期徒刑肆月，如易科罰金，以新臺幣壹仟元折算壹日。│
│  │陳春月共同犯詐欺取財罪，處有期徒刑參月，如易科罰金，以新臺幣壹仟元折算壹日。  │
│  │楊駿共同犯詐欺取財罪，處有期徒刑參月，如易科罰金，以新臺幣壹仟元折算壹日。    │
├─┼──┬────┬────────┬────┬──────┬──────────┤
│16│97年│林素美  │97年4月1日      │羅廷吉  │270         │206                 │
│  │4 月│        │下午4時40分     │        │            │                    │
│  │    │        ├────────┼────┼──────┼──────────┤
│  │    │        │97年4月4日      │羅廷吉  │270         │130                 │
│  │    │        │下午4時8分      │        │            │                    │
│  │    ├────┼────────┼────┼──────┼──────────┤
│  │    │吳柏青  │97年4月1日      │羅廷吉  │270         │90                  │
│  │    │        │下午4時41分     │        │            │                    │
│  │    │        ├────────┼────┼──────┼──────────┤
│  │    │        │97年4月4日      │羅廷吉  │375         │                    │
│  │    │        │下午4時8分      │        │            │                    │
│  │    ├────┼────────┼────┼──────┼──────────┤
│  │    │吳亞祈  │97年4月1日      │羅廷吉  │270         │92                  │
│  │    │        │下午4時39分     │        │            │                    │
│  │    │        ├────────┼────┼──────┼──────────┤
│  │    │        │97年4月4日      │羅廷吉  │375         │                    │
│  │    │        │下午4時7分      │        │            │                    │
│  │    ├────┼────────┼────┼──────┼──────────┤
│  │    │黃裕明  │97年4月28日     │羅廷吉  │200         │120                 │
│  │    │        │下午3時11分     │        │            │                    │
│  │    ├────┼────────┼────┼──────┼──────────┤
│  │    │洪梅芳  │97年4月28日     │羅廷吉  │200         │120                 │
│  │    │        │下午3時11分     │        │            │                    │
│  │    ├────┼────────┼────┼──────┼──────────┤
│  │    │李水笑  │97年4月7日      │楊駿    │270         │384                 │
│  │    │        │上午8時52分     │        │            │                    │
│  │    ├────┼────────┼────┼──────┼──────────┤
│  │    │林淙溶  │97年4月7日      │楊駿    │270         │132                 │
│  │    │        │上午8時53分     │        │            │                    │
│  │    ├────┼────────┼────┼──────┼──────────┤
│  │    │馬蔡素芬│97年4月29日     │羅廷吉  │250         │                    │
│  │    │        │下午6時55分     │        │            │                    │
│  │    ├────┴────────┴────┼──────┼──────────┤
│  │    │97年4月份小計：                     │3020        │1274                │
├─┼──┴──────────────────┴──────┴──────────┤
│主│羅廷吉共同犯詐欺取財罪，處有期徒刑參月，如易科罰金，以新臺幣壹仟元折算壹日。  │
│文│陳國昭共同犯詐欺取財罪，處有期徒刑肆月，如易科罰金，以新臺幣壹仟元折算壹日。  │
│  │馬蔡素芬共同犯詐欺取財罪，處有期徒刑肆月，如易科罰金，以新臺幣壹仟元折算壹日。│
│  │陳春月共同犯詐欺取財罪，處有期徒刑參月，如易科罰金，以新臺幣壹仟元折算壹日。  │
│  │楊駿共同犯詐欺取財罪，處有期徒刑參月，如易科罰金，以新臺幣壹仟元折算壹日。    │
├─┼──┬────┬────────┬────┬──────┬──────────┤
│17│97年│馬蔡素芬│97年5月21日     │羅廷吉  │320         │                    │
│  │5 月│        │下午6時18分     │        │            │                    │
│  │    ├────┼────────┼────┼──────┼──────────┤
│  │    │吳亞祈  │97年5月27日     │羅廷吉  │375         │                    │
│  │    │        │下午4時47分     │        │            │                    │
│  │    │        ├────────┼────┼──────┼──────────┤
│  │    │        │97年5月30日     │羅廷吉  │375         │                    │
│  │    │        │下午5時1分      │        │            │                    │
│  │    ├────┼────────┼────┼──────┼──────────┤
│  │    │吳柏青  │97年5月27日     │羅廷吉  │375         │                    │
│  │    │        │下午4時46分     │        │            │                    │
│  │    │        ├────────┼────┼──────┼──────────┤
│  │    │        │97年5月30日     │羅廷吉  │305         │                    │
│  │    │        │下午5時4分      │        │            │                    │
│  │    ├────┼────────┼────┼──────┼──────────┤
│  │    │林素美  │97年5月27日     │羅廷吉  │270         │141                 │
│  │    │        │下午4時45分     │        │            │                    │
│  │    │        ├────────┼────┼──────┼──────────┤
│  │    │        │97年5月30日     │羅廷吉  │305         │                    │
│  │    │        │下午5時5分      │        │            │                    │
│  │    ├────┴────────┴────┼──────┼──────────┤
│  │    │97年5月份小計：                     │2325        │141                 │
├─┼──┴──────────────────┴──────┴──────────┤
│主│羅廷吉共同犯詐欺取財罪，處有期徒刑貳月，如易科罰金，以新臺幣壹仟元折算壹日。  │
│文│陳國昭共同犯詐欺取財罪，處有期徒刑參月，如易科罰金，以新臺幣壹仟元折算壹日。  │
│  │馬蔡素芬共同犯詐欺取財罪，處有期徒刑參月，如易科罰金，以新臺幣壹仟元折算壹日。│
│  │陳春月共同犯詐欺取財罪，處有期徒刑貳月，如易科罰金，以新臺幣壹仟元折算壹日。  │
│  │楊駿共同犯詐欺取財罪，處有期徒刑貳月，如易科罰金，以新臺幣壹仟元折算壹日。    │
├─┴───────────────────────────────────────┤
│          總  共 ：  49770（康林醫院）       15574（協和藥局）                    │
└─────────────────────────────────────────┘
附件
臺灣高雄地方法院檢察署檢察官起訴書
                                      98年度偵字第28828號
     被      告  羅廷吉  男  84歲（民國○○年○月○日生）
                         住高雄市○○區○○路50號5樓
                         國民身分證統一編號：Ｚ000000000號
     選任辯護人  洪士宏律師
                 林易玫律師
     被      告  陳國昭  男  47歲（民國○○年○月○日生）
                         住高雄市○○區○○街60號3樓之2
                         國民身分證統一編號：Ｚ000000000號
     選任辯護人  焦文城律師
                 施秉慧律師
     被      告  馬蔡素芬
                         女  56歲（民國○○年○月○○日生）
                         住高雄市○○區○○路13號4樓
                         國民身分證統一編號：Ｚ000000000號
     選任辯護人  張賜龍律師
                 陳靜娟律師
     被      告  陳春月  女  47歲（民國○○年○○月○日生）
                         住高雄市○○區○○街183號
                         居高雄市前鎮區○○○路983號
                         國民身分證統一編號：Ｚ000000000號
     被      告  楊駿    男  78歲（民國○○年○月○○日生）
                         住高雄市前鎮區○○○路97之1號5樓
                         國民身分證統一編號：Ｚ000000000號
 上列被告因詐欺等案件，已經偵查終結，認應提起公訴，茲將犯
 罪事實及證據並所犯法條分敘如下：
     犯罪事實
 一、馬蔡素芬係高雄市前鎮區○○○路993號1樓「康林診所」之
     實際負責人，具有該診所人事決定權，聘僱具有合格醫師資
     格之楊駿，於每星期一至六上午，在康林診所負責門診，同
     時聘僱雷婷雯、洪才凌（2人均另為緩起訴處分）擔任該診
     所職員，依馬蔡素芬指示，負責看診掛號、輸入病歷資料
     、列印處方箋、向中央健康保險局請領醫療給付等行政作
     業事項；陳國昭、羅廷吉亦均具有合法醫師資格並領有執
     業執照，陳國昭因得知馬蔡素芬經營上址診所欠缺負責醫
     師，即以其配偶黃惠蘭設立之「昭揚管理顧問有限公司」
     （下稱昭揚公司）名義，與馬蔡素芬簽訂合約，約定以每
     月新臺幣（下同）16萬元代價，由昭揚公司代為徵聘醫師
     擔任康林診所負責人，並負責週一至週六下午三時至八時
     之門診看診業務，陳國昭再以昭揚公司名義與羅廷吉訂立
     合約，由羅廷吉擔任康林診所之負責醫師，於每星期一、
     二、四、五下午三時至五時門診。馬蔡素芬、羅廷吉再備
     妥相關資料而由羅廷吉與中央健康保險局（下稱中央健保
     局）簽定「全民健康保險醫事服務機構合約」，合約期間
     為民國95年9月4日至97年9月26日止，使「康林診所」成為
     全民健康保險之特約診所，受託辦理全民健康保險特約醫
     事服務業務。陳春月係高雄市前鎮區○○○路983號「協和
     藥局」之負責藥事人員，與中央健保局簽訂「全民健康保
     險特約醫事服務機構合約」，受託辦理全民健康保險醫療
     業務。羅廷吉、楊駿、陳國昭、馬蔡素芬、雷婷雯、洪才
     凌、陳春月均係從事醫療業務之人，竟共同基於意圖為自
     己或第三人不法所有、行使業務登載不實文書之犯意聯絡
     ，均明知林素美、吳柏青、吳亞祈、白政浩、白詠暄、黃
     裕明、洪梅芳、李水笑、林淙溶、蔡宗憲、馬蔡素芬、王
     庭陸等人於96年1月間至97年5月底止，並未實際至康林診
     所由陳國昭、羅廷吉、楊駿看診，而由林素美等人之親人
     或不詳之人持其等健保卡至該診所，羅廷吉、楊駿、陳國
     昭3 人偽造不實病歷，由雷婷雯、洪才凌輸入電腦列印不
     實之處方箋後，由上揭之人持向協和藥局換取維骨力、鈣
     片、維他命、銀杏、魚油、酸痛貼布等保健營養物品，再
     由雷婷雯、洪才凌據而在電腦上輸入不實之費用支付代號
     後，將該等不實之處方箋內容製作為「中央健康保險局特
     約醫事服務機構門診醫療費用申請總表」，由馬蔡素芬審
     閱後蓋用康林診所大小章，持向中央健保局申報行使；陳
     春月則向中央健保局申報康林診所釋出處方箋之藥費及藥
     事服務費，以此詐術，逐月向中央健保局申領健保醫療給
     付，足以生損害於中央健保局對於醫療給付核發作業及審
     查之正確性及投保大眾之權益，並使該局之承辦公務員陷
     於錯誤，乃分別核發予「康林診所」、「協和藥局」前開
     診療費、藥費及藥事服務費（虛偽就診時間、看診醫師、
     虛報費用詳如附表所示），康林診所、協和藥局分別各向
     中央健保局至少詐得4萬9,770元、1萬5,589元。嗣中央健
     保局接獲民眾檢舉而抽訪就診之保險對象，始查悉上情。
 二、案經中央健康保險局函請本署偵辦。
     證據並所犯法條
 一、證據方法及待證事實
 ┌──┬───────────┬────────────┐
 │編號│證 據 方 法           │待 證 事 實             │
 ├──┼───────────┼────────────┤
 │ 一 │1、被告雷婷雯、洪才凌 │全部犯罪事實。          │
 │    │   於本署偵查中之自白 │                        │
 │    │   。                 │                        │
 │    │2、被告雷婷雯、洪才凌 │                        │
 │    │   以證人身份於本署偵 │                        │
 │    │   查中對其他被告之具 │                        │
 │    │   結證言。           │                        │
 ├──┼───────────┼────────────┤
 │二  │被告羅廷吉於本署偵查中│1、被告羅廷吉與共同被告 │
 │    │之供述。              │   陳國昭以昭揚公司名義 │
 │    │                      │   簽訂合約，以每月8萬元│
 │    │                      │   薪資，擔任康林診所負 │
 │    │                      │   責醫師，及每星期一、 │
 │    │                      │   二、四、五下午三時至 │
 │    │                      │   五時之門診業務。     │
 │    │                      │2、未曾為證人王庭陸、共 │
 │    │                      │   同被告馬蔡素芬看診之 │
 │    │                      │   事實。               │
 ├──┼───────────┼────────────┤
 │三  │被告陳國昭於本署偵查中│1、被告陳國昭以昭揚公司 │
 │    │之供述。              │   名義與共同被告馬蔡素 │
 │    │                      │   芬、羅廷吉簽訂合約， │
 │    │                      │   由其與共同被告羅廷吉 │
 │    │                      │   負責康林診所每星期一 │
 │    │                      │   至六下午、晚上門診， │
 │    │                      │   每月向共同被告馬蔡素 │
 │    │                      │   芬領取16萬元，除給付 │
 │    │                      │   共同被告羅廷吉薪資外 │
 │    │                      │   ，餘均歸伊所有。     │
 │    │                      │2、未曾為證人王庭陸、共 │
 │    │                      │   同被告馬蔡素芬看診之 │
 │    │                      │   事實。               │
 ├──┼───────────┼────────────┤
 │四  │被告馬蔡素芬於本署偵查│1、被告馬蔡素芬係康林診 │
 │    │中之供述。            │   所實際負責人，雇用共 │
 │    │                      │   同被告楊駿、雷婷雯、 │
 │    │                      │   洪才凌負責門診、行政 │
 │    │                      │   業務，並與共同被告陳 │
 │    │                      │   國昭簽訂合約，以每月 │
 │    │                      │   16 萬元代價，由昭揚公│
 │    │                      │   司徵聘醫師負責康林診 │
 │    │                      │   所部分門診、並擔任康 │
 │    │                      │   林診所負責醫師，僅知 │
 │    │                      │   有部分病患先至協和藥 │
 │    │                      │   局領藥，再至康林診所 │
 │    │                      │   補開處方箋，惟否認虛 │
 │    │                      │   報健保費用之事實。辯 │
 │    │                      │   稱伊不常至診所，病患 │
 │    │                      │   有無確實由醫師看診， │
 │    │                      │   伊不清楚云云。       │
 │    │                      │2、康林診所大小章由被告 │
 │    │                      │   馬蔡素芬保管，每月向 │
 │    │                      │   中央健保局申報醫療費 │
 │    │                      │   用報表係由共同被告雷 │
 │    │                      │   婷雯製作完後，交由其 │
 │    │                      │   審閱蓋章之事實。     │
 │    │                      │3、共同被告羅廷吉名義向 │
 │    │                      │   臺灣土地銀行前鎮分行 │
 │    │                      │   申設（戶名：康林診所 │
 │    │                      │   羅廷吉、帳號         │
 │    │                      │   000000000000）、用以 │
 │    │                      │   供中央健保局匯入全民 │
 │    │                      │   健康保險醫療費用帳戶 │
 │    │                      │   存摺、印章由其保管、 │
 │    │                      │   領用。               │
 ├──┼───────────┼────────────┤
 │五  │證人林素美、吳柏青、吳│證人林素美持子女吳柏青、│
 │    │亞祈於本署偵查中之陳述│吳亞祈之健保卡，至康林診│
 │    │。                    │所取得醫師開立不實之處方│
 │    │                      │箋後，再持向協和藥局換取│
 │    │                      │鈣片、維他命C、貼布之事 │
 │    │                      │實。                    │
 ├──┼───────────┼────────────┤
 │六  │證人白裕男、白浩政、白│證人白浩政、白詠暄未曾至│
 │    │詠暄於本署偵查中之陳述│康林診所就診，係白裕男將│
 │    │。                    │子女白浩政、白詠暄之健保│
 │    │                      │卡交付真實姓名年籍不詳之│
 │    │                      │中年女子，換取酸痛貼布之│
 │    │                      │事實。                  │
 ├──┼───────────┼────────────┤
 │七  │證人黃裕明、洪梅芳、黃│證人黃裕明、洪梅芳未曾至│
 │    │楊金紫於本署偵查中之陳│康林診所、協和藥局就診、│
 │    │述。                  │領藥，係由渠等母親黃楊金│
 │    │                      │紫持黃裕明、洪梅芳之健保│
 │    │                      │卡，至康林診所取得醫師開│
 │    │                      │立之不實處方箋後，再至協│
 │    │                      │和藥局換取深海魚油，每次│
 │    │                      │換取30顆魚油之事實。    │
 ├──┼───────────┼────────────┤
 │八  │證人李水笑、林淙溶、林│證人李水笑、林淙溶未曾至│
 │    │春榮於本署偵查中之陳述│康林診所、協和藥局看診、│
 │    │。                    │領藥，係由配偶、父親即林│
 │    │                      │春榮持渠等健保卡，至康林│
 │    │                      │診所取得醫師開立之不實處│
 │    │                      │方箋後，再至協和藥局換取│
 │    │                      │維骨力之事實。          │
 ├──┼───────────┼────────────┤
 │九  │證人蔡佳秀、陳美月於本│證人蔡佳秀、陳美月持蔡宗│
 │    │署偵查中之陳述。      │憲之健保卡，至康林診所取│
 │    │                      │得醫師開具之不實處方箋後│
 │    │                      │，再至協和藥局換取銀杏之│
 │    │                      │事實。                  │
 ├──┼───────────┼────────────┤
 │十  │證人王庭陸於本署偵查中│證人王庭陸未曾見過被告陳│
 │    │之陳述。              │國昭、羅廷吉之事實。    │
 ├──┼───────────┼────────────┤
 │十一│證人即被告陳國昭配偶黃│證人黃蕙蘭係昭揚公司登記│
 │    │惠蘭於本署偵查中之陳述│負責人，實際業務由被告陳│
 │    │。                    │國昭、證人吳佳燕處理，且│
 │    │                      │由被告陳國昭出面與被告羅│
 │    │                      │廷吉簽約，由被告羅廷吉擔│
 │    │                      │任康林診所負責醫師之事實│
 │    │                      │。                      │
 ├──┼───────────┼────────────┤
 │十二│證人吳佳燕於本署偵查中│證人吳佳燕向被告馬蔡素芬│
 │    │之陳述。              │領取每月薪資，並匯款給被│
 │    │                      │告羅廷吉，餘款交給證人黃│
 │    │                      │惠蘭之事實。            │
 ├──┼───────────┼────────────┤
 │十三│被告羅廷吉與昭揚公司簽│被告羅廷吉係受昭揚公司聘│
 │    │訂之合約書影本2紙、中 │雇，擔任康林診所負責醫師│
 │    │國國際商業銀行（更名為│，及每星期一、二、四、五│
 │    │兆豐國際商業銀行三民分│下午三時至五時門診，期間│
 │    │行）帳號00000000000號 │自95年9月4日起至97年9 月│
 │    │帳戶存摺封面及內頁影本│3日止之事實。           │
 │    │3紙、兆豐國際商業銀行 │                        │
 │    │三民分行98年7月16日（ │                        │
 │    │98）兆銀民營字第0155號│                        │
 │    │函及交易明細1份。     │                        │
 ├──┼───────────┼────────────┤
 │十四│被告馬蔡素芬與昭揚公司│被告馬蔡素芬與昭揚公司簽│
 │    │簽訂之合約影本2紙。   │訂合約，約期自95年9月4日│
 │    │                      │起至97年9月3日止，內容為│
 │    │                      │昭揚公司代為徵聘醫師擔任│
 │    │                      │康林診所負責人，及週一至│
 │    │                      │週六下午三時至八時之門診│
 │    │                      │看診業務。              │
 ├──┼───────────┼────────────┤
 │十五│全民健康保險特約醫事服│康林診所、協和藥局負責人│
 │    │務機構合約影本3份（康 │為被告羅廷吉、陳春月，均│
 │    │林診所部分2份、協和藥 │受託辦理全民健康保險特約│
 │    │局部分1份）、全民健康 │醫事服務業務，依約受有醫│
 │    │保險特約藥局基本資料表│療服務費用之事實。      │
 │    │影本1紙、全民健康保險 │                        │
 │    │特約診所基本資料表影本│                        │
 │    │1紙、臺灣土地銀行前鎮 │                        │
 │    │分行98年8月28日前存法 │                        │
 │    │字第0980000046號函及開│                        │
 │    │戶資料、交易明細各1份 │                        │
 │    │。                    │                        │
 ├──┼───────────┼────────────┤
 │十六│證人王庭陸、被告馬蔡素│被告羅廷吉、陳國昭門診時│
 │    │芬病歷各1份。         │間內曾有多次王庭陸、馬蔡│
 │    │                      │素芬就診紀錄，被告羅廷吉│
 │    │                      │、陳國昭2人卻供稱未曾看 │
 │    │                      │診，顯有偽造不實病歷，向│
 │    │                      │中央健保局詐領健保給付之│
 │    │                      │事實。                  │
 ├──┼───────────┼────────────┤
 │十七│民眾IC卡資料上傳查詢表│佐證上開犯罪事實。      │
 │    │、中央健康保險局保險對│                        │
 │    │象門診就醫紀錄明細表、│                        │
 │    │中央健康保險局交付調劑│                        │
 │    │醫療費用明細表、康林診│                        │
 │    │所病歷影本等資料。    │                        │
 └──┴───────────┴────────────┘
 二、核被告羅廷吉、楊駿、陳國昭、馬蔡素芬、陳春月所為，
     均係犯刑法第339條第1項之詐欺取財罪嫌及第216條、215
     條之行使業務上登載不實文書罪嫌。渠等對於業務上作成
     之文書為不實登載復持以行使，不實登載之低度行為應為
     高度之行使行為所吸收，不另論罪。又被告羅廷吉、楊駿
     、陳國昭、馬蔡素芬、陳春月間，就上開犯行，有犯意之
     聯絡與行為之分擔，均為共同正犯。
 三、依刑事訴訟法第251 條第1 項提起公訴。
     此  致
臺灣高雄地方法院
中    華    民    國    99    年    6    月    18    日
                               檢察官  黃碧玉